【裁判字號】    97,易,4282
【裁判日期】    980310
【裁判案由】    竊盜
【裁判全文】
臺灣臺中地方法院刑事判決      九十七年度易字第四二八二號
公  訴  人  臺灣臺中地方法院檢察署檢察官
被      告  丙○○
                    （另案在臺灣臺中看守所附設勒戒處所）
上列被告因竊盜案件，經檢察官聲請簡易判決處刑（九十七年度
偵字第一０四七六號），本院臺中簡易庭認不宜以簡易判決處刑
，移由刑事庭依通常程序審理（九十七年度中簡字第二八五三號
），本院判決如下：
    主    文
丙○○攜帶兇器、毀壞門扇竊盜，累犯，處有期徒刑玖月。
    犯罪事實
一、丙○○前曾於民國九十四年九月二十九日，因竊盜案件，經
    本院以九十四年度易字第一四０七號判處有期徒刑八月確定
    ，入監執行後，已於九十五年七月二十日執行完畢【其後接
    執行另案違反動產擔保交易法所處拘役（得易科罰金）之刑
    期，迄九十五年八月二十九日執行完畢】。詎仍不知警惕，
    因缺款，竟又另行基於竊盜之為自己不法所有意圖之犯意，
    於九十七年二月十六日上午十一時許至下午一時四十分許之
    該期間內某時之白天，獨自一人攜帶其所有、客觀上足供為
    兇器使用之螺絲起子一支（未扣案），利用已成年之乙○○
    位於臺中市○○區○○街三一七號二樓租屋處公寓之一樓鐵
    門未關之際，自上開大門進入，並持上開螺絲起子一支，將
    乙○○前開二樓租處已上鎖之大門（屬區隔乙○○上址住處
    內外之門扇，為附連喇叭鎖之木門）撬開（門鎖附近之門縫
    門板遭撬損而毀壞）而自上揭房門進入（所涉無故侵入住宅
    罪嫌，未據告訴），竊取乙○○所有之桌上型電腦及十九吋
    液晶螢幕各一臺（價值總計約新臺幣五千元）得逞（業經其
    變賣得款花用完畢）。旋因乙○○於同日下午一時四十分許
    返回上開租屋處後發現失竊，並報警處理，經警在現場採集
    指紋送驗而循線查獲。
二、案經臺中市警察局第五分局報請臺灣臺中地方法院檢察署檢
    察官偵查後聲請簡易判決處刑，經本院改依通常程序審理。
    理    由
一、按「除簡式審判程式、簡易程式及第三百七十六條第一款、
    第二款所列之罪之案件外，第一審應行合議審判。」，刑事
    訴訟法第二百八十四條之一定有明文。本件被告丙○○所犯
    屬刑事訴訟法第三百七十六條第二款所列之罪，爰依法行獨
    任審判。又本件有關以下所引用被告丙○○以外之人於審判
    外之言詞或書面陳述，而不符合刑事訴訟法第一百五十九條
    之一至第一百五十九條之四之規定者，業經公訴人、被告於
    本院審理時明示同意作為證據，且均經本院於審理時當庭直
    接提示而為合法之調查，公訴人、被告均未於言詞辯論終結
    前聲明異議，本院審酌前開證據作成或取得之狀況，並無非
    法或不當取證之情事，且亦無顯不可信之情況，故認為適當
    而均得以作為證據，是前開證據依刑事訴訟法第一百五十九
    條之五之規定，均具有證據能力，先予敘明。
二、訊據被告對於上揭事實坦承不諱，且經證人即被害人乙○○
    分別於警詢及本院證述綦詳。又被告於本院審理時自承伊因
    缺款，乃為本案之竊盜犯行，且已將竊得之物品變賣得款花
    用完畢等語，足認被告主觀上確有為自己不法所有之意圖甚
    明。此外，復有內政部警政署刑事警察局鑑驗書（含被告之
    指紋卡片）、臺中市警察局第五分局現場勘察報告各一份及
    現場照片共計十五幀在卷可佐，本件事證明確，被告犯行洵
    足認定。
三、按刑法第三百二十一條第一項第三款所定之兇器，其種類並
    無限制，凡客觀上足以對人之生命、身體、安全構成威脅，
    具有危險性之兇器均屬之；復按刑法第三百二十一條第一項
    第二款所指之門扇，係指建築物（包括公寓、大廈內之各住
    戶或店舖）之門扇而言（最高法院七十五年度臺上字第八七
    三號刑事裁判意旨參照）。查被告攜帶金屬材質、質地堅硬
    、客觀上對人之生命、身體具有危險性，足作為兇器使用之
    螺絲起子一支，撬壞區隔被害人乙○○住處內外之大門之門
    板而入內竊盜，核被告所為，係犯刑法第三百二十一條第一
    項第二款、第三款之攜帶兇器、毀壞門扇竊盜罪【聲請簡易
    判決處刑書誤認被告係犯刑法第三百二十條第一項之普通竊
    盜罪，尚有未洽；惟業經蒞庭檢察官於本院審理時當庭更正
    （見本院卷第一０八頁），本院自無庸再贅為變更法條，附
    予敘明】。又被告前曾於九十四年九月二十九日，因竊盜案
    件，經本院以九十四年度易字第一四０七號判處有期徒刑八
    月確定，入監執行後，已於九十五年七月二十日執行完畢，
    有臺灣臺中地方法院檢察署刑案資料查註紀錄表、臺灣高等
    法院被告全國前案紀錄表各一份在卷可考，其於五年以內故
    意再犯本件有期徒刑以上之罪，為累犯，應依刑法第四十七
    條第一項之規定加重其刑。爰審酌被告之素行、犯罪之動機
    、目的係為圖一己之私利、竊盜之手段、竊取財物之價值、
    對被害人所生之損害及被告犯罪後之態度等一切情狀，量處
    如主文所示之刑，以示懲儆。
四、末查，被告所有供本案竊盜所用之螺絲起子一支，並未扣案
    ，且業經被告於行為後丟棄而滅失一節，已據被告於本院審
    理時陳明，為免執行沒收之困難，爰不予宣告沒收，併此敘
    明。
據上論斷，應依刑事訴訟法第四百五十二條、第二百九十九條第
一項前段，刑法第三百二十一條第一項第二款、第三款、第四十
七條第一項，判決如主文。
本案經檢察官甲○○到庭執行職務
中    華    民    國  九十八  年    三    月    十    日
                  刑事第十庭    法  官  李雅俐
以上正本證明與原本無異。
如不服本判決應於收受判決後10日內向本院提出上訴書狀，並應
敘述具體理由；其未敘述上訴理由者，應於上訴期間屆滿後20日
內向本院補提理由書（均須按他造當事人之人數附繕本）「切勿
逕送上級法院」。
                                書記官  莊金屏
中    華    民    國  九十八  年    三    月    十    日
附錄論罪科刑法條：
刑法第三百二十一條第一項第二款、第三款：
犯竊盜罪而有左列情形之一者，處六月以上、五年以下有期徒刑
：
二  毀越門扇、牆垣或其他安全設備而犯之者。
三  攜帶兇器而犯之者。


司法院資訊處製作；財團法人民間司法改革基金會備份。
